臺灣雲林地方法院刑事裁定
110年度聲字第764號
聲  請  人  臺灣雲林地方檢察署檢察官
受  刑  人  陳威松



上列聲請人因受刑人數罪併罰有二裁判以上，聲請定其應執行之
刑（108年度執字第293號），本院裁定如下：
    主    文
陳威松所犯如附表所示各罪所處之刑，應執行有期徒刑拾參年肆
月。
    理    由
一、聲請意旨略以：上列受刑人陳威松因犯毒品危害防制條例等
    案件，先後經判決確定如附表，符合數罪併罰之要件，應依
    刑法第53條、第51條第5款規定，聲請定應執行之刑，爰依
    刑事訴訟法第477條第1項規定聲請裁定。
二、按刑法第50條第1項規定：「裁判確定前犯數罪者，併合處
    罰之。但有下列情形者，不再此限。一、得易科罰金之罪與
    不得易科罰金之罪。二、得易科罰金之罪與不得易服社會勞
    動之罪。三、得易服社會勞動之罪與不得易科罰金之罪。四
    、得易服社會勞動之罪與不得易服社會勞動之罪。」；第2
    項則規定：「前項但書情形，受刑人請求檢察官聲請定應執
    行刑者，依第51條規定定之」。次按裁判確定前犯數罪者，
    併合處罰之；數罪併罰有二裁判以上者，依刑法第51條之規
    定，定其應執行之刑；再數罪併罰，分別宣告其罪之刑，如
    宣告多數有期徒刑者，於各刑中之最長期以上，各刑合併之
    刑期以下，定其刑期，但不得逾30年，刑法第50條第1項前
    段、第53條、第51條第5款分別定有明文。又法律上屬於自
    由裁量之事項，有其外部性界限及內部性界限，並非概無拘
    束。依據法律之具體規定，法院應在其範圍選擇為適當之裁
    判者，為外部性界限；而法院為裁判時，應考量法律之目的
    ，及法律秩序之理念所在者，為內部性界限。法院為裁判時
    ，二者均不得有所逾越（最高法院80年臺非字第473號判例
    意旨參照）。是以數罪併罰，有二裁判以上，定其應執行之
    刑時，固屬法院自由裁量之事項，然仍應受前揭外部性界限
    及內部性界限之拘束。
三、經查：受刑人陳威松因犯如附表所示之違反毒品危害防制條
    例等24罪，經最高法院、臺灣高等法院臺南分院及本院先後
    判處如附表所示之罪刑，均分別確定在案，有卷內所附各該
    判決及臺灣高等法院被告前案紀錄表1份在卷可稽。又數罪
    併罰中之一罪，依刑法規定得易科罰金，若因與不得易科之
    他罪併合處罰結果而不得易科罰金時，原可易科部分所處之
    刑，自亦無庸為易科折算標準之記載（司法院釋字第144號
    解釋意旨參照）。聲請人依刑法第50條第2項規定，經受刑
    人之請求，以本院為最後事實審法院向本院聲請定其應執行
    之刑，核屬正當。爰審酌受刑人所犯各罪之罪名異同、犯罪
    情節、時間差距及所生危害等各情，兼顧刑罰衡平及矯治更
    生，暨考量受刑人對定應執行刑之意見（本院卷第43頁）等
    一切情狀，定其應執行之刑如主文所示。
四、爰依刑事訴訟法第477條第1項，刑法第53條、第51條第5款
    ，裁定如主文。
中　　華　　民　　國　　110 　年　　12　　月　　9 　　日
                  刑事第三庭    法  官  蔡美華
以上正本證明與原本無異。
如不服本裁定，應於裁定送達後5 日內向本院提出抗告狀（須附
繕本）。
                                書記官　陳智仁
中　　華　　民　　國　　110 　年　　12　　月　　9 　　日
附表：受刑人陳威松定應執行刑案件一覽表 
編          號           1          2          3 罪          名  毒品危害防制條例 毒品危害防制條例 毒品危害防制條例 宣    告    刑  有期徒刑8月 有期徒刑7月 有期徒刑6月 犯  罪  日  期  105年8月3日 105年7月4日 105年1月19日 偵  查  機  關年   度  案  號  臺灣雲林地方檢察署105年度毒偵字第941、1181、1191號，106年度撤緩毒偵字第27號 臺灣雲林地方檢察署105年度毒偵字第941、1181、1191號，106年度撤緩毒偵字第27號 臺灣雲林地方檢察署105年度毒偵字第941、1181、1191號，106年度撤緩毒偵字第27號 最  後  事實審 法  院 臺灣高等法院臺南分院 臺灣高等法院臺南分院 臺灣高等法院臺南分院  案  號 106年度上訴字第554號 106年度上訴字第554號 106年度上訴字第554號  判決日期 106年9月27日 106年9月27日 106年9月27日 確  定   判  決 法  院 最高法院 最高法院 最高法院  案  號 106年度台上字第4203號 106年度台上字第4203號 106年度台上字第4203號  判   決確定日期 106年12月20日 106年12月20日 106年12月20日 是否為得易科罰金之案件  不得聲請易科罰金、不得聲請社會勞動 不得聲請易科罰金、不得聲請社會勞動 得聲請易科罰金、得聲請社會勞動 備         註  ㈠臺灣雲林地方檢察署   107年度執更字第487號（聲請書誤載為107年度執字第108號） ㈡編號1至23定應執行刑   13年 ㈠臺灣雲林地方檢察署   107年度執更字第487號（聲請書誤載為107年度執字第108號） ㈡編號1至23定應執行刑   13年 ㈠臺灣雲林地方檢察署   107年度執更字第487號（聲請書誤載為107年度執字第109號） ㈡編號1至23定應執行刑   13年 

編          號           4          5           6 罪          名  毒品危害防制條例 毒品危害防制條例 毒品危害防制條例 宣    告    刑  有期徒刑6月 有期徒刑4月 有期徒刑3月 犯  罪  日  期  105年8月3日 105年7月4日 105年1月19日 偵  查  機  關年   度  案  號  臺灣雲林地方檢察署105年度毒偵字第941、1181、1191號，106年度撤緩毒偵字第27號 臺灣雲林地方檢察署105年度毒偵字第941、1181、1191號，106年度撤緩毒偵字第27號 臺灣雲林地方檢察署105年度毒偵字第941、1181、1191號，106年度撤緩毒偵字第27號 最  後  事實審 法  院 臺灣高等法院臺南分院 臺灣高等法院臺南分院 臺灣高等法院臺南分院  案  號 106年度上訴字第554號 106年度上訴字第554號 106年度上訴字第554號  判決日期 106年9月27日 106年9月27日 106年9月27日 確  定   判  決 法  院 最高法院 最高法院 最高法院  案  號 106年度台上字第4203號 106年度台上字第4203號 106年度台上字第4203號  判   決確定日期 106年12月20日 106年12月20日 106年12月20日 是否為得易科罰金之案件  得聲請易科罰金、得聲請社會勞動 得聲請易科罰金、得聲請社會勞動 得聲請易科罰金、得聲請社會勞動 備         註  ㈠臺灣雲林地方檢察署   107年度執更字第487號（聲請書誤載為107年度執字第109號） ㈡編號1至23定應執行刑   13年 ㈠臺灣雲林地方檢察署   107年度執更字第487號（聲請書誤載為107年度執字第109號） ㈡編號1至23定應執行刑   13年 ㈠臺灣雲林地方檢察署   107年度執更字第487號（聲請書誤載為107年度執字第109號） ㈡編號1至23定應執行刑   13年 

編          號           7          8          9 罪          名  毒品危害防制條例 毒品危害防制條例 毒品危害防制條例 宣    告    刑  有期徒刑3年10月 有期徒刑3年7月 有期徒刑3年7月 犯  罪  日  期  105年4月26日 105年4月11日 105年3月18日 偵  查  機  關年   度  案  號  臺灣雲林地方檢察署105年度偵字第4344、4444號 臺灣雲林地方檢察署105年度偵字第4344、4444號 臺灣雲林地方檢察署105年度偵字第4344、4444號 最  後  事實審 法  院 臺灣高等法院臺南分院 臺灣高等法院臺南分院 臺灣高等法院臺南分院  案  號 106年度上訴字第550號 106年度上訴字第550號 106年度上訴字第550號  判決日期 106年9月27日 106年9月27日 106年9月27日 確  定   判  決 法  院 臺灣高等法院臺南分院 臺灣高等法院臺南分院 臺灣高等法院臺南分院  案  號 106年度上訴字第550號 106年度上訴字第550號 106年度上訴字第550號  判   決確定日期 107年1月5日 107年1月5日 107年1月5日 是否為得易科罰金之案件  不得聲請易科罰金、不得聲請社會勞動 不得聲請易科罰金、不得聲請社會勞動 不得聲請易科罰金、不得聲請社會勞動 備         註  ㈠臺灣雲林地方檢察署   107年度執更字第487號（聲請書誤載為107年度執字第239號） ㈡編號1至23定應執行刑   13年 ㈠臺灣雲林地方檢察署   107年度執更字第487號（聲請書誤載為107年度執字第239號） ㈡編號1至23定應執行刑   13年 ㈠臺灣雲林地方檢察署   107年度執更字第487號（聲請書誤載為107年度執字第239號） ㈡編號1至23定應執行刑   13年 

編          號           10          11           12 罪          名  毒品危害防制條例 毒品危害防制條例 毒品危害防制條例 宣    告    刑  有期徒刑3年7月 有期徒刑3年7月 有期徒刑3年7月 犯  罪  日  期  105年3月21日 105年3月28日 105年3月26日 偵  查  機  關年   度  案  號  臺灣雲林地方檢察署105年度偵字第4344、4444號 臺灣雲林地方檢察署105年度偵字第4344、4444號 臺灣雲林地方檢察署105年度偵字第4344、4444號 最  後  事實審 法  院 臺灣高等法院臺南分院 臺灣高等法院臺南分院 臺灣高等法院臺南分院  案  號 106年度上訴字第550號 106年度上訴字第550號 106年度上訴字第550號  判決日期 106年9月27日 106年9月27日 106年9月27日 確  定   判  決 法  院 臺灣高等法院臺南分院 臺灣高等法院臺南分院 臺灣高等法院臺南分院  案  號 106年度上訴字第550號 106年度上訴字第550號 106年度上訴字第550號  判   決確定日期 107年1月5日 107年1月5日 107年1月5日 是否為得易科罰金之案件  不得聲請易科罰金、不得聲請社會勞動 不得聲請易科罰金、不得聲請社會勞動 不得聲請易科罰金、不得聲請社會勞動 備         註  ㈠臺灣雲林地方檢察署   107年度執更字第487號（聲請書誤載為107年度執字第239號） ㈡編號1至23定應執行刑   13年 ㈠臺灣雲林地方檢察署   107年度執更字第487號（聲請書誤載為107年度執字第239號） ㈡編號1至23定應執行刑   13年 ㈠臺灣雲林地方檢察署   107年度執更字第487號（聲請書誤載為107年度執字第239號） ㈡編號1至23定應執行刑   13年 

編          號           13          14          15 罪          名  毒品危害防制條例 毒品危害防制條例 毒品危害防制條例 宣    告    刑  有期徒刑3年7月 有期徒刑3年7月 有期徒刑3年7月 犯  罪  日  期  105年3月27日 105年3月29日 105年4月11日 偵  查  機  關年   度  案  號  臺灣雲林地方檢察署105年度偵字第4344、4444號 臺灣雲林地方檢察署105年度偵字第4344、4444號 臺灣雲林地方檢察署105年度偵字第4344、4444號 最  後  事實審 法  院 臺灣高等法院臺南分院 臺灣高等法院臺南分院 臺灣高等法院臺南分院  案  號 106年度上訴字第550號 106年度上訴字第550號 106年度上訴字第550號  判決日期 106年9月27日 106年9月27日 106年9月27日 確  定   判  決 法  院 臺灣高等法院臺南分院 臺灣高等法院臺南分院 臺灣高等法院臺南分院  案  號 106年度上訴字第550號 106年度上訴字第550號 106年度上訴字第550號  判   決確定日期 107年1月5日 107年1月5日 107年1月5日 是否為得易科罰金之案件  不得聲請易科罰金、不得聲請社會勞動 不得聲請易科罰金、不得聲請社會勞動 不得聲請易科罰金、不得聲請社會勞動 備         註  ㈠臺灣雲林地方檢察署   107年度執更字第487號（聲請書誤載為107年度執字第239號） ㈡編號1至23定應執行刑   13年 ㈠臺灣雲林地方檢察署   107年度執更字第487號（聲請書誤載為107年度執字第239號） ㈡編號1至23定應執行刑   13年 ㈠臺灣雲林地方檢察署   107年度執更字第487號（聲請書誤載為107年度執字第239號） ㈡編號1至23定應執行刑   13年 

編          號           16          17          18 罪          名  藥事法 藥事法 毒品危害防制條例 宣    告    刑  有期徒刑7月（聲請書誤繕為3年7月） 有期徒刑7月（聲請書誤繕為3年7月） 有期徒刑7年8月 犯  罪  日  期  105年3月28日 105年3月29日 105年6月9日 偵  查  機  關年   度  案  號  臺灣雲林地方檢察署105年度偵字第4344、4444號 臺灣雲林地方檢察署105年度偵字第4344、4444號 臺灣雲林地方檢察署105年度偵字第4221、4222、4223號 最  後  事實審 法  院 臺灣高等法院臺南分院 臺灣高等法院臺南分院 臺灣高等法院臺南分院  案  號 106年度上訴字第550號 106年度上訴字第550號 106年度上訴字第735號  判決日期 106年9月27日 106年9月27日 106年9月27日 確  定   判  決 法  院 臺灣高等法院臺南分院 臺灣高等法院臺南分院 臺灣高等法院臺南分院  案  號 106年度上訴字第550號 106年度上訴字第550號 106年度上訴字第735號  判   決確定日期 107年1月5日 107年1月5日 107年1月5日 是否為得易科罰金之案件  不得聲請易科罰金、不得聲請社會勞動 不得聲請易科罰金、不得聲請社會勞動 不得聲請易科罰金、不得聲請社會勞動 備         註  ㈠臺灣雲林地方檢察署   107年度執更字第487號（聲請書誤載為107年度執字第239號） ㈡編號1至23定應執行刑   13年 ㈠臺灣雲林地方檢察署   107年度執更字第487號（聲請書誤載為107年度執字第239號） ㈡編號1至23定應執行刑   13年 ㈠臺灣雲林地方檢察署   107年度執更字第487號（聲請書誤載為107年度執字第240號） ㈡編號1至23定應執行刑   13年 

編          號           19          20          21 罪          名  毒品危害防制條例 毒品危害防制條例 毒品危害防制條例 宣    告    刑  有期徒刑7年8月 有期徒刑7年8月 有期徒刑7年8月 犯  罪  日  期  105年6月15日 105年6月27日 105年5月25日 偵  查  機  關年   度  案  號  臺灣雲林地方檢察署105年度偵字第4221、4222、4223號 臺灣雲林地方檢察署105年度偵字第4221、4222、4223號 臺灣雲林地方檢察署105年度偵字第4221、4222、4223號 最  後  事實審 法  院 臺灣高等法院臺南分院 臺灣高等法院臺南分院 臺灣高等法院臺南分院  案  號 106年度上訴字第735號 106年度上訴字第735號 106年度上訴字第735號  判決日期 106年9月27日 106年9月27日 106年9月27日 確  定   判  決 法  院 臺灣高等法院臺南分院 臺灣高等法院臺南分院 臺灣高等法院臺南分院  案  號 106年度上訴字第735號 106年度上訴字第735號 106年度上訴字第735號  判   決確定日期 107年1月5日 107年1月5日 107年1月5日 是否為得易科罰金之案件  不得聲請易科罰金、不得聲請社會勞動 不得聲請易科罰金、不得聲請社會勞動 不得聲請易科罰金、不得聲請社會勞動 備         註  ㈠臺灣雲林地方檢察署   107年度執更字第487號（聲請書誤載為107年度執字第240號） ㈡編號1至23定應執行刑   13年 ㈠臺灣雲林地方檢察署   107年度執更字第487號（聲請書誤載為107年度執字第240號） ㈡編號1至23定應執行刑   13年 ㈠臺灣雲林地方檢察署   107年度執更字第487號（聲請書誤載為107年度執字第240號） ㈡編號1至23定應執行刑   13年 

編          號           22          23          24 罪          名  毒品危害防制條例 毒品危害防制條例 毒品危害防制條例 宣    告    刑  有期徒刑7年8月 有期徒刑7年8月 有期徒刑6月 犯  罪  日  期  105年5月26日 105年6月11日 106年12月17日 偵  查  機  關年   度  案  號  臺灣雲林地方檢察署105年度偵字第4221、4222、4223號 臺灣雲林地方檢察署105年度偵字第4221、4222、4223號 臺灣雲林地方檢察署107年度毒偵字第1322號 最  後  事實審 法  院 臺灣高等法院臺南分院 臺灣高等法院臺南分院 臺灣雲林地方法院  案  號 106年度上訴字第735號 106年度上訴字第735號 107年度虎簡字第260號  判決日期 106年9月27日 106年9月27日 107年12月17日 確  定   判  決 法  院 臺灣高等法院臺南分院 臺灣高等法院臺南分院 臺灣雲林地方法院  案  號 106年度上訴字第735號 106年度上訴字第735號 107年度虎簡字第260號  判   決確定日期 107年1月5日 107年1月5日 108年1月7日 是否為得易科罰金之案件  不得聲請易科罰金、不得聲請社會勞動 不得聲請易科罰金、不得聲請社會勞動 得聲請易科罰金、得聲請社會勞動 備         註  ㈠臺灣雲林地方檢察署   107年度執更字第487號（聲請書誤載為107年度執字第240號） ㈡編號1至23定應執行刑   13年 ㈠臺灣雲林地方檢察署   107年度執更字第487號（聲請書誤載為107年度執字第240號） ㈡編號1至23定應執行刑   13年 臺灣雲林地方檢察署108 年度執字第293號